臺灣高等法院刑事判決　　　　　　　　96年度上訴字第2263號
上　訴　人
即　被　告　乙○○
上列上訴人因違反期貨交易法案件，不服臺灣桃園地方法院95年
度訴字第2819號，中華民國96年5月1日第一審判決（起訴案號：
臺灣桃園地方法院檢察署95年度偵字第16281號），提起上訴，
本院判決如下：
    主  文
上訴駁回。
    事  實
一、乙○○係臺北市○○路65號8樓之4「中匯國際金融顧問有限
    公司」（下稱中匯公司）經理，明知經營期貨經理、期貨顧
    問事業，須經主管機關行政院金融監督管理委員會證券期貨
    局（下稱證期局）許可並發給許可執照，竟自民國92年間起
    ，未經主管機關證期局許可，以退休金規畫、投資理財及避
    險節稅為由，對外招攬投資；並於投資人同意後，共同前往
    臺北市○○區○○路3號5樓之中國信託商業銀行（下稱中國
    信託）填具委託書，申請開立中國信託香港分行之外匯保證
    金帳戶，再由投資人匯款至外匯保證金帳戶並填具外匯保證
    金客戶授權書後，乙○○即利用授權書及投資人電話語音密
    碼，以撥打電話方式下單至中國信託香港分行，再由中國信
    託香港分行以00000000000免付費傳真，將交易回傳卷傳真
    乙○○，從事各種幣別之外匯保證金交易，並依各該外幣匯
    率在市場上行情波動之漲跌，不實際交割僅反方向結算差額
    ，計算客戶盈虧，中國信託香港分行再於每月月底寄送對帳
    單予投資人，乙○○則依每筆交易金額，抽取萬分之7之佣
    金，以此方式經營期貨經理及顧問事業。嗣乙○○於93年9
    月，自中匯公司離職後，仍繼續於智富國際財務顧問有限公
    司 (下稱智富公司)、永業國際金融顧問有限公司 (下稱永
    業公司)，經營上開外匯保證金業務之經理、顧問事業。及
    至92年10月間，乙○○招攬甲○○投資外匯保證金交易，並
    前往另一投資人洪俊雄位於臺北市○○區○○路90巷42弄10
    號住處提供期貨分析建議，經甲○○與中匯公司簽訂外匯保
    證金交易契約，並將美金100,000元匯入CHINATRUSTCOMMERC
    IAL BANK, LTD.之中國信託0000-0000 US帳戶後，由乙○○
    代為操作買賣外幣，惟自92年10月至94年12月止，甲○○上
    開投資款項均已虧損怠盡。
二、案經甲○○訴請臺灣桃園地方法院檢察署檢察官偵查起訴。
    理  由
一、本件經檢察官提起公訴，被告乙○○於本院審理中就被訴事
    實為有罪之陳述，經審判長告知簡式審判程序之旨，並聽取
    公訴人及被告之意見後，裁定進行簡式審判程序，合先敘明
    。
二、上開事實，業據上訴人即被告乙○○於本院審理中坦承不諱
    ，核與證人甲○○、洪俊雄於偵查、原審證述情節相符（見
    95年度交查字第358號卷第6至8頁、第13至15頁、95年度偵
    字第16281號卷第11頁至第12頁、第59頁及原審卷第77至83
    頁)，復有專案外幣理財工程企畫書、中國信託香港分行外
    匯保證金交易合約書、委託書及中國信託商業銀行股份有限
    公司95年10月25日中信銀投銀字第95818620004號函、中國
    信託商業銀行匯出匯款申請書3紙、中匯公司基本資料及證
    期局准予備查之海外基金及提供該海外基金顧問服務之投顧
    公司對照表、名片3紙、中國信託香港分行外匯保證金帳戶
    結算資料、帳項明細、利率資料、外匯保證金客戶授權書、
    終止授權書、外匯保證金交易辨識密碼設定/變更/取消通知
    書等在卷可參。足認被告自白確與事實相符。事證明確，被
    告犯行堪以認定。
三、雖公訴人認被告係假冒中國信託投資企畫理財部經理，偽稱
    中匯公司為中國信託關係企業名義，對外招攬投資。然依告
    訴人所提出被告所交付之名片上係印製「中匯國際金融顧問
    有限公司、經理乙○○、承作銀行中國信託」。另被告交付
    告訴人之「專案外幣理財工程企畫書」、「理財規劃」上，
    亦均係印製「中匯國際金融顧問有限公司」。則告訴人在取
    得被告所交付之名片、文宣時，應能得知被告係中匯公司之
    經理，公訴人上開所指，尚屬無據，併此敘明。
四、核被告所為，係違反期貨交易法第82條第1項之規定，應論
    以同法第112條第5款之未經許可擅自經營期貨經理事業、期
    貨顧問事業罪。按期貨交易法第112條第5款所稱之擅自「經
    營期貨經理事業」、「經營期貨顧問事業」，就法條所規範
    之犯罪行為性質，本身即含有多次性與反覆性，如行為人基
    於經營同一事業之目的，在同一時期內多次或反覆經營上述
    事業，應僅成立單純一罪，而無連續犯規定之適用。本件被
    告係招攬不特定客人代為操作外匯保證金事業，係以經營同
    一事業之目的，在同一地點反覆多次從事同樣之業務，應僅
    構成一罪。
五、原審調查結果，適用期貨交易法第112條第5款規定，同時審
    酌被告平日素行、犯罪動機、手段、犯後坦承犯行等一切情
    狀，量處有期徒刑4月，認事用法，核無違誤，量刑亦稱妥
    適。被告上訴，指摘原審量刑過重，為無理由，應予駁回。
    至被告雖無前科，並已坦承犯行，惟被告所為，致告訴人深
    受損害，迄今復未與告訴人達成和解；且被告擅自從事期貨
    交易時間非短，並以之為業維生，亦有再犯之虞，自不宜宣
    告緩刑，併此敘明。
據上論斷，應依刑事訴訟法第368條、第273條之1第1項，判決如
主文。
本案經檢察官周誠南到庭執行職務。
中　　華　　民　　國　　96　　年　　7　　月　　11　　日
　　　　　　　　　刑事第四庭審判長法　官  蔡秀雄
　　　　　　　　　　　　　　　    法　官  周煙平
　　　　　　　 　 　　　　　　　　法　官  陳國文
以上正本證明與原本無異。
如不服本判決，應於收受送達後十日內向本院提出上訴書狀，其
未敘述上訴之理由者並得於提起上訴後十日內向本院補提理由書
（均須按他造當事人之人數附繕本）。
                                  書記官  蔡棟樑
中　　華　　民　　國　　96　　年　　7  　月    11    日
附錄：本案論罪科刑法條全文
期貨交易法第112條第5款：
有下列情事之一者，處七年以下有期徒刑，得併科新臺幣三百萬
元以下罰金：
一  未經許可，擅自經營期貨交易所或期貨交易所業務者。
二  未經許可，擅自經營期貨結算機構者。
三  違反第五十六條第一項之規定者。
四  未經許可，擅自經營槓桿交易商者。
五  未經許可，擅自經營期貨信託事業、期貨經理事業、期貨顧
    問事業或其他期貨服務事業者。
六  期貨信託事業違反第八十四條第一項規定募集期貨信託基金
    者。
七  違反第一百零六條、第一百零七條或第一百零八條第一項之
    規定者。
